臺灣彰化地方法院治安法庭裁定　　　　　 96年度感重字第1號
聲 請 人 即
受感訓處分人　甲○○
　　　　　　　　 　　(現於臺灣東成技能訓練所執行感訓處分)
上列聲請人因違反檢肅流氓條例案件，對於本院中華民國95年12
月29日確定裁定（95年度感裁字第36號），聲請重新審理，本院
裁定如下：
    主  文
重新審理之聲請駁回。
    理  由
一、聲請意旨略以：聲請人所購得之手槍係於民國90年間所購得
    ，並非94年間所購得，此有臺灣高等法院臺中分院96年度上
    訴字第6 號殺人未遂等案件之96年7 月26日準備程序筆錄可
    參，聲請人於90年間曾於模型玩具店購得模型玩具手槍，其
    中部分槍枝已於90年底被查獲，且獲判處有期徒刑3 年7 月
    確定，並已服刑完畢，而於95年間遭查獲之槍枝並未經改造
    ，扣押物品清單所列均為改造之工具，並無任何非法製造槍
    砲、彈藥之直接證據，茲聲請人所持有之槍械僅為模型槍械
    ，不符槍砲彈藥刀械管制條例所規範者，又無任何製造之情
    事，此種證據早已存於案件，惟未經法院審酌，聲請人直至
    96年7 月26日準備程序完成後之96年8 月20日近日始知悉此
    種證據未被加以認定，爰依檢肅流氓條例第16條第1 項之規
    定，聲請重新審理等語。
二、按諭知感訓處分之裁定確定後，有因發現確實之新證據足認
    受感訓處分人，應不付感訓處分者，受感訓處分人，或其法
    定代理人、配偶，或原認定機關得以書狀敘述理由，聲請原
    裁定確定法院重新審理，檢肅流氓條例第16條第1 項第5 款
    固定有明文。然所謂發現新證據，係指該證據於法院裁定前
    已經存在，為法院及當事人所不知，不及調查斟酌，至其後
    始行發現，且就證據本身形式上觀察，固不以絕對須經調查
    程序為要件，惟必顯然可認為足以動搖原確定裁定，而足認
    受感訓處分人應不付感訓處分者，亦即所謂「新證據」，須
    同時具備「嶄新性」及「顯然性」2要件，始屬相當。
三、本件原確定裁定係以：聲請人甲○○於94年12月間某時許，
    前往臺中縣豐原市某模型玩具店內，以每支新臺幣（下同）
    7000至8000元不等之代價，購買3 支玩具手槍（買來時槍管
    均未貫通、無法射出子彈，並附贈不具殺傷力之子彈約7 顆
    ）後，竟基於製造可發射子彈具有殺傷力槍枝或子彈之犯意
    ，持改造工具，在其位於彰化縣秀水鄉陝西村水尾巷131 號
    之頂樓陽台，將所購來之玩具槍槍管用固定鉗夾緊後，以手
    持式電鑽搭配鑽頭鑽通槍管內之阻鐵，再裝上手槍槍身之方
    式著手改造上開玩具手槍3 支，其中最先改造之槍管完成貫
    通、改造完成，而其後2 次分別改造之槍管則未貫通、未完
    成改造。又另行基於製造子彈之犯意，將購買上開玩具槍時
    所附贈之不具殺傷力子彈，以鞭炮內挖出之火藥置入彈殼、
    再裝上彈頭之方式，加以改造，而同時製造完成具有殺傷力
    之土造子彈7 顆。又緣於95年2 月12日下午2 時許，賴志豪
    因將與友人劉穎銘相約商議關於汽車貸款代墊訂金一事，為
    求一旦雙方爭執時得具嚇阻作用，乃以電話聯繫甲○○借用
    槍彈，而甲○○亦答允將具有殺傷力之仿FN廠1910型半自動
    手槍1 支，及裝放在該槍枝彈匣內之具殺傷力改造子彈4 顆
    ，同時出借予賴志豪。其後更因與劉穎銘等人發生糾紛，竟
    與賴志豪駕車尾隨、追逐劉穎銘所駕駛之車輛，並分別由賴
    志豪及被移送人持槍欲射殺被害人劉穎銘等人，足徵依其流
    氓行為之手段與實施之程度、被害人受害程度、破壞社會秩
    序之程度、行為後之態度及嚴重破壞社會秩序之虞等事項審
    酌，已達足以破壞社會秩序或危害他人生命、身體之嚴重程
    度，核屬情節重大之流氓行為，足認被移送人有應付感訓處
    分之原因，並於裁定書已詳載理由依據。
四、而聲請意旨以：聲請人係於90年間購得模型玩具手槍，並非
    94年間購得槍枝，且於95年間遭查獲之槍枝並無直接證據證
    明有非法製造之情事，該等模型槍械，不符槍砲彈藥刀械管
    制條例所規範者云云，均係就原裁定認定聲請人為情節重大
    流氓之理由為爭執，核與「原審裁定前已經存在，為法院及
    當事人所不知，不及調查斟酌，後始行發現」之新證據要件
    不符。又聲請人雖另稱其於臺灣高等法院臺中分院96年度上
    訴字第6 號殺人未遂等案件之96年7 月26日準備程序筆錄改
    稱：其遭查獲之手槍係於90年間所購得並非94年間所購得等
    語，乃為新證據。然查所謂發現新證據，係指該證據於法院
    裁定前已經存在，為法院及當事人所不知，不及調查斟酌，
    至其後始行發現者。聲請人於法院裁定前即可知悉其自行購
    買之槍枝究於何時購入，惟其於法院裁定前均稱槍枝係於90
    年間所購得，則其僅嗣後在臺灣高等法院臺中分院96年度上
    訴字第6 號殺人未遂等案件中改供稱槍枝係於94年間購入等
    語，此部分被告之供詞核與前述發現新證據之要件不符，不
    足憑採。
五、綜上所述，本件聲請人並未提出有何確實之新證據，核與檢
    肅流氓條例第16條第1 項第5 款所定之發現新證據要件不合
    ，聲請人據以聲請重新審理，為無理由，應予駁回。
據上論斷，應依檢肅流氓條例第16條第4 項前段，裁定如主文。
中　　華　　民　　國　　96　　年　　12　　月　　24　　日
  　　　 　　 　　治安法庭            法　官  郭麗萍
以上正本證明與原本無異。
如不服本裁定，應於裁定送達後5日內，向本院提出抗告狀。
中　　華　　民　　國　　96　　年　　12　　月　　24　　日
                                      書記官  郭佳雯
